臺灣苗栗地方法院交通事件裁定　　　　　　　　　　　九十一年度交聲字第三二號
　　移
　　異　議　人
　　即受處分人　甲○○○○運股份有限公司
　　法定代理人　曾楊瑞娥
右列受處分人因違反道路交通管理處罰條例案件，對於交通部公路局新竹區監理所苗
栗監理站九十一年二月二十二日所為之處分（竹監苗字第裁五四─Ｆ0000000
0號裁決書），聲明異議，本院裁定如左：
    主  文
異議駁回。
    理  由
一、原處分機關係以異議人即受處分人甲○○○○運股份有限公司，於九十一年二月
    三日八時二十九分許，駕駛ＯＱ─○一九號營業貨運曳引車在臺十三甲線豐湖段
    為苗栗縣警察局交通隊警員曾清宏君舉發「一、未帶拖車證。二、拖車牌污穢。
    三、載運石頭經會同司機過磅總重四十三‧一六噸核重三十五噸超重八‧一六噸
    。」，依道路交通管理處罰條例第二十九條之二第三項、第十四條第一項第二款
    、第三款暨違反道路交通管理事件統一裁罰標準及處理細則第四十一條第四項規
    定，於九十一年二月二十二日逕行裁決罰鍰新台幣壹萬玖仟柒佰元整，並記汽車
    違規紀錄一次。
二、異議人異議理由略以：異議人所有之ＯＱ─○一九號曳引車、聯結三二─ＦＷ號
    砂石標示車，本案爭議係「超載」，取締超載標準計有地磅法及丈量法二種，砂
    石車則依丈量法為之，丈量法既經授權以命令規定為唯一取締標準，依位階而言
    ，丈量法即為特別規定，則砂石車載重取締僅適用於丈量法，餘則無適用餘地，
    本件既為砂石標示車且在上開規定期間內行為，自應依丈量法為取締標準，丈量
    法計算方式，係依監理機關核發之標示牌所登載規格，為載貨容積量，易言之，
    裝載貨品平均高度若未逾車框高度既無超高，則無超載，監理規定既以丈量法作
    為砂石車取締標準，舉發人捨此而就他，顯有執法瑕疵，已非適法，異議人並未
    有違規定，是以，本件應係舉發人個人意見，已有欠允當，更不得作為取締依據
    ，故提出聲明異議等云。
三、經查道路交通管理處罰條例第二十九條之二之規定，係九十年一月十七日由總統
    令增訂公布，並自九十年六月一日起施行，上開條例並未授權主管機關可訂定其
    他規定免除本條之處罰，而交通部九十年五月二十八日交路九十字第○○五六八
    三號函雖表示：「登載合格之砂石標示車，於九十一年五月三十一日前以核定之
    容積裝載及取締，自九十一年六月一日起均應依行車執照核定之重量裝載及取締
    」，有該函文在卷可參，亦僅係規定員警「取締」之標準，對於違反道路交通管
    理處罰條例之行為，自應回歸該條例加以處罰，是本件員警對於未依監理站所核
    定之容積裝載之砂石車取締後，依過磅之重量加以處罰，自屬於法有據，且異議
    人對該車超重七‧二公噸之情並不爭執。是以，異議人所辯顯不足採信。則苗栗
    監理站裁決異議人應處罰鍰一萬九千七百元整，並記汽車違規紀錄一次等情，核
    與規定並無不合，異議人之異議為無理由，應予駁回。
四、據上論斷，應依道路交通案件處理辦法第十九條，裁定如主文。
中      華      民      國    九十一    年      六      月      五      日
                                臺灣苗栗地方法院交通法庭
                                    法  官  姚  銘  鴻
右正本證明與原本無異。
如不服本裁定，應於裁定送達後五日內向本院提出抗告狀。
                                    書記官  劉  秋  雯
中      華      民      國    九十一    年      六      月      五      日
